臺灣臺南地方法院刑事判決　　　　　　94年度交簡上字第31號
上　訴　人　臺灣臺南地方法院檢察署檢察官
上　訴　人
即　被　告　丙○○　男　40歲（民國54年1月10日生）
　　　　　　　　　　號之一
上列上訴人即被告因公共危險案件，不服本院中華民國94年3月1
日所為之第一審判決（94年度交簡字第269號，聲請簡易判決處
刑書案號：94年度撤緩偵字第3號），提起上訴，本院管轄之第
二審合議庭判決如下：
    主    文
上訴駁回。
丙○○緩刑貳年。
    事    實
一、丙○○於民國93年1 月1 日13時許，在臺南市○○路飲用威
　  士忌酒類後，已不能安全駕駛動力交通工具，詎仍不顧大眾
　  行車之公共安全，於同日14時許，騎乘車牌號碼WHL-480 號
　　機車，自前揭地點欲返回臺南市○○街住所，於同日14時10
　  分許，在北安路一段一七六巷與北安路交岔路口，因不勝酒
　  力，與乙○○所駕駛之車牌號碼C3-1039 號自用小客車發生
　  擦撞，經警到場處理，發現被告酒味甚濃即以酒精檢測器檢
　  測，測試其飲酒後呼氣之酒精濃度竟高達每公升1.1 毫克之
　  數值。
二、案經臺南市警察局第五分局報告臺灣臺南地方法院檢察署檢
    察官偵查後聲請以簡易判決處刑。
　　理　　由
一、右揭犯罪事實，業據被告丙○○坦承不諱，核與證人乙○○
    所證述之情節相符，而被告經警以酒精濃度測試器測試後之
    呼氣酒精濃度高達每公升一點一毫克，亦有酒精濃度測試表
    一紙在卷可證，此外，並有臺南市警察局處理交通事故紀錄
    表、道路交通事故調查報告表 (一)、(二)、現場圖、刑法
    第一百八十五條之三之觀察紀錄表及現場照片十八幀附卷可
    稽，足認被告確有酒後駕車之公共危險犯行。本件事證明確
    ，被告犯行，應堪認定。
二、核被告丙○○所為，係犯刑法第一百八十五條之三之服用酒
    類致不能安全駕駛動力交通工具而駕駛罪。原審以被告罪證
    明確，依刑事訴訟法第四百四十九條第一項前段、第四百五
    十四條第二項，刑法第一百八十五條之三、第四十一條第一
    項前段，罰金罰鍰提高標準條例第二條，判處被告拘役三十
    日，並諭知如易科罰金，以銀元三百元折算一日，其認事用
    法，均無違誤，量刑亦屬妥適。被告上訴意旨指摘原判決不
    當，核非可採，其上訴為無理由，應予駁回。末查被告前雖
    於八十三年間因違反麻醉藥品管理條例案件，經本院判處有
    期徒刑七月確定，並於八十三年十二月二十九日執行完畢，
    惟其於前受有期徒刑以上刑之宣告，執行畢後五年以內未曾
    受有期徒刑以上刑之宣告，此有臺灣高等法院被告前案紀表
    一紙可參，而被告於本件犯行後，經臺灣臺南地方法院檢察
    官同意捐款新臺幣六萬元至「財團法人天主教仁愛修女會附
    設老吾老老人養護中心」以換取緩起訴之處分，惟被告並未
    將捐款捐至上開公益團體，而另將同額捐款捐至「財團法人
    臺南市私立吾愛吾家養護中心」等情，亦有該養護中心收據
    一紙附卷可證，檢察官亦據此上訴請求本院判處被告緩刑，
    亦足認被告經此教訓，應知警惕而無再犯之虞，是本院認所
    宣告之刑，以暫不執行為適當，爰併予宣告緩刑二年，以啟
    自新。
據上論斷，應依刑事訴訟法第四百五十五條之一第一項、第三項
、第三百六十四條、第三百六十八條，刑法第七十四條第二款，
判決如主文。
本案經檢察官甲○到庭執行職務。
中　　華　　民　　國　　94　　　年　　5　　月    31   日
                  刑事第七庭  審判長  法　官  蘇義洲
                                      法　官  朱中和
                                      法　官  徐文瑞
右正本證明與原本無異
本件不得上訴
                                      書記官  李珍瑩
中　　華　　民　　國　　94　　　年　　5　　月    31   日
附錄本案論罪科刑法條：
中華民國刑法第185條之3
服用毒品、麻醉藥品、酒類或其他相類之物，不能安全駕駛動力
交通工具而駕駛者，處一年以下有期徒刑、拘役或三萬元以下罰
金。
